臺灣基隆地方法院刑事判決　　　　　　　100年度訴字第796號
公　訴　人　臺灣基隆地方法院檢察署檢察官
被　　　告　何政輝
上列被告因違反懲治走私條例案件，經檢察官提起公訴（100 年
度偵字第3973號），被告就被訴事實為有罪之陳述，本院合議庭
裁定由受命法官獨任進行審判，經改依簡式審判程序審理後判決
如下：
    主  文
何政輝共同私運管制物品進口逾公告數額，處有期徒刑拾月。緩
刑肆年。
    事  實
一、何政輝為連昇財36號漁船之船長，於民國100 年8 月20日21
    時35分許，駕駛連昇財36號漁船，自新北市金山區磺港漁港
    出海，進行捕撈螃蟹作業，同月23日23時許，船行進至臺灣
    外海約16海浬之公海處（東經120 度56分，北緯25度17分）
    ，有不知名之大陸漁船成年船長，以新臺幣（下同）25萬元
    之代價，要約何政輝以連昇財36號漁船載運大陸產製豬蹄筋
    共299箱（總毛重3765.2公斤）至臺灣地區，再以「0000000
    000 」電話聯繫臺灣地區之買主，並向前來取貨之買主收取
    尾款20萬元。何政輝明知豬蹄筋為海關進口稅則21章所列之
    物品，一次私運該等物品之重量超過1,000 公斤者，屬於管
    制進口物品，不得擅自輸入，竟因捕撈螃蟹所獲不多，為補
    貼收入，而應允載運上開屬管制物品之大陸產製豬蹄筋至臺
    灣地區，乃與該大陸籍成年船長及臺灣區成年買家共同基於
    私運管制物品進口逾公告數額之犯意聯絡，由該大陸籍成年
    船長交付頭款5 萬元予何政輝後，即囑不知情之大陸漁船上
    漁工搬運上開豬蹄筋至連昇財36號漁船上，何政輝則囑連昇
    財36號漁船上不知情之漁工謝明昌、邱貽衕、林甲群、房秀
    法、EDDY YANTO、ERWINA NDRI PERMANA、NUR ARIS ADI SE
    TI AWAN、RIYANTO等人（均業經臺灣基隆地方法院檢察署檢
    察官於100年10月13日以100年度偵字第3973號為不起訴處分
    確定），以接力方式，將上開豬蹄筋搬運至連昇財36號漁船
    之後艙藏放，同月24日17時43分許，何政輝駕駛連昇財36號
    漁船返回新北市金山區磺港漁港，而私運上開管制進口物品
    進口後，旋為據報之行政院海岸巡防署北部地區巡防局機動
    查緝隊實施安全檢查，扣得該上開299 箱之豬蹄筋，因而查
    悉上情。
二、案經行政院海岸巡防署北部地區巡防局移送臺灣基隆地方法
    院檢察署檢察官偵查後起訴。
    理  由
壹、程序事項
    本件被告何政輝所犯者非為死刑、無期徒刑、最輕本刑為3
    年以上有期徒刑之罪或高等法院管轄第一審案件，其於準備
    程序進行中，先就被訴事實為有罪之陳述，經告知其簡式審
    判程序之旨，並聽取公訴人、被告之意見後，本院業已依刑
    事訴訟法第273 條之1 第1 項之規定，裁定由受命法官獨任
    以簡式審判程序進行本案之審理。
貳、實體事項
一、上開事實，業據被告何政輝於本院審理時坦承在卷，並據證
    人即連昇財36號漁船船員謝明昌、邱貽衕、林甲群、房秀法
    、EDDYYANTO 、ERWINA NDRI PERMANA 、NUR ARIS ADISETI
    AWAN、RIYANTO 等人於警詢、偵訊時證述在卷，且有北部地
    區巡防局基隆機動查緝隊搜索扣押筆錄1 份（見偵卷第8-10
    頁）、機漁船（含船員）進出港檢查表1紙（見偵卷第102頁
    ）、本國漁船基本資料明細1紙（見偵卷第104頁）、行政院
    海岸巡防署雷情顯示系統圖2紙（見偵卷第117-118頁）搜索
    現場照片6張（見偵卷第124-126頁）附卷可稽，復有大陸產
    製豬蹄筋共299 箱（總毛重3765.2公斤）扣案可佐，被告之
    自白核與事實相符，可以採信。綜上，本案事證明確，被告
    犯行洵堪認定，應依法論科。
二、按走私行為有其連貫性、接續性，在公海上明知大陸地區人
    民交運之物品，係自大陸地區運來，仍接駁私運進入我國領
    海內，且私運物品之總重量已逾行政院依懲治走私條例第2
    條第3 項公告之「管制物品項目及數額」丙項第五款所定之
    海關進口稅則第一章至第八章所列之物品管制數額，自應成
    立懲治走私條例第2 條第1 項、第12條之私運管制物品進口
    罪。又我國領海為自基線起至其外側12浬間之海域，中華民
    國領海及鄰接區法第3 條定有明文。本案被告自大陸籍船長
    處接駁扣案豬蹄筋之地點，係在臺灣外海約16海浬處（東經
    120 度56分，北緯25度17分），揆諸上開法條，應屬我國領
    海以外之公海海域。是核被告所為，係犯懲治走私條例第2
    條第1 項、第12條之私運管制物品進口逾公告數額罪。被告
    與大陸籍船長及臺灣地區買家，有犯意聯絡及行為分擔，均
    為共同正犯，檢察官起訴未審酌及此事實，應予補正。又因
    查無大陸籍船長及臺灣地區買家之年籍資料，依罪疑有利被
    告原則，認定大陸籍船長及臺灣地區買家均為成年人。爰審
    酌被告為圖己利，私運大陸地區產製之豬蹄筋進口，不僅逃
    避關稅管制，且有害國內檢疫工作，私運進口之豬蹄筋數量
    甚高，所生危害非輕，並衡酌被告為警查獲之初否認犯罪，
    迄本院審理時始坦承犯行等一切情狀，量處如主文所示之刑
    。又查，被告前因違反麻醉藥品管理條例案件，經臺灣士林
    地方法院以84年度易字第2232號判決判處有期徒刑3 月，緩
    刑4 年，該判決於84年10月9 日確定，嗣緩刑期滿，其所受
    緩刑之宣告未經撤銷，有臺灣高等法院被告前案紀錄表在卷
    可憑，依刑法第76條之規定，上開其所受刑之宣告失其效力
    ；次查被告於犯後已深表悔悟，並戮力公益，捐款5 萬元予
    財團法人中華民國唐氏症基金會，有彰化銀行匯款回條聯影
    本1 紙存卷可參，信其經由此偵、審程序，已知所警惕，而
    無再犯之虞，因認所宣告之刑以暫不執行為適當，爰併予宣
    告緩刑4年，以勵自新。
三、扣案之豬蹄筋雖係被告犯本案所用之物，然該批豬蹄筋業經
    行政院海岸巡防署北部地區巡防局依法通知雲林縣家畜疾病
    防治所協助檢疫後辦理沒入銷燬，有雲林縣家畜疾病防治所
    出具之收據、金龍海生物科技股份有限公司秤量傳票、委託
    清除化製之原料來源單、緝獲之走私畜禽及其產生銷燬單及
    切結書等件影本各2 紙存卷可查，爰不再依刑法第38條第1
    項第2 款規定重覆宣告沒收，併此敘明。
據上論斷，應依刑事訴訟法第273 條之1 第1 項、第299 條第1
項前段，懲治走私條例第2 條第1 項、第11條、第12條，刑法第
第28條、第74條第1 項第1 款，判決如主文。
本案經檢察官黃佳權到庭執行職務。
中    華    民    國    100     年    11    月  30    日
                  刑事第二庭法  官  劉桂金
以上正本證明與原本無異。
如不服本判決應於收受送達後10日內向本院提出上訴書狀，並應
敘述具體理由；其未敘述上訴理由者，應於上訴期間屆滿後20日
內向本院補提理由書(均須按他造當事人之人數附繕本)「切勿逕
送上級法院」。
中    華    民    國   100    年    11    月    30    日
                            書記官  許元又
附錄本案論罪法條：
懲治走私條例第2 條第1 項
私運管制物品進口、出口逾公告數額者，處 7 年以下有期徒刑
，得併科新臺幣 3 百萬元以下罰金。
懲治走私條例第12條
自大陸地區私運物品進入臺灣地區，或自臺灣地區私運物品前往
大陸地區者，以私運物品進口、出口論，適用本條例規定處斷。